【裁判字號】    97,審訴,2377
【裁判日期】    971031
【裁判案由】    毒品危害防制條例
【裁判全文】
臺灣桃園地方法院刑事判決            97年度審訴字第2377號
公  訴  人  臺灣桃園地方法院檢察署檢察官
被      告  甲○○
指定辯護人  本院公設辯護人  林銘宏
上列被告因違反毒品危害防制條例案件，經檢察官提起公訴（97
年度毒偵字第381 號、第1671號），嗣被告於準備程序進行中為
有罪之陳述，經本院合議庭裁定由受命法官獨任進行簡式審判程
序後，聲請改依協商程序而為判決，本院判決如下：
    主  文
甲○○施用第一級毒品，累犯，處有期徒刑柒月，扣案之海洛因
貳包連同包裝袋貳只（合計淨重拾點貳陸公克，空包裝總重零
點捌伍公克）均沒收銷燬之；又施用第二級毒品，累犯，處有期
徒刑肆月；又施用第一級毒品，累犯，處有期徒刑柒月，扣案之
海洛因陸包連同包裝袋陸只（合計淨重陸點壹陸公克，空包裝總
重壹點玖壹公克）均沒收銷燬之；又施用第二級毒品，累犯，處
有期徒刑肆月，扣案之安非他命拾陸包連同包裝袋拾陸只（合計
毛重拾陸點玖公克）均沒收銷燬之。應執行有期徒刑壹年陸月，
扣案之海洛因貳包連同包裝袋貳只（合計淨重拾點貳陸公克，
空包裝總重零點捌伍公克）、海洛因陸包連同包裝袋陸只（合計
淨重陸點壹陸公克，空包裝總重壹點玖壹公克）、安非他命拾陸
包連同包裝袋拾陸只（合計毛重拾陸點玖公克）均沒收銷燬之。
    事實及理由
一、本件被告所犯係死刑、無期徒刑或最輕本刑為三年以上有期
    徒刑以外之罪，其於準備程序中就被訴事實為有罪之陳述，
    經本院告知簡式審判程序之旨，並聽取公訴人、被告及辯護
    人之意見後，爰依刑事訴訟法第273 條之1 第1 項規定合議
    裁定由受命法官獨任進行簡式審判程序。
二、被告甲○○前有違反廢止前麻醉藥品管理條例、廢止前肅清
    煙毒條例、毒品危害防制條例等前科，其中(1)於民國84年間
    ，因違反廢止前麻醉藥品管理條例案件，經臺灣板橋地方法
    院以84年度訴字第2513號判決判處應執行有期徒刑5 年2 月
    ，上訴後，經臺灣高等法院以85年度上訴字第1468號判決駁
    回上訴確定；(2)又於85年間，因違反廢止前麻醉藥品管理條
    例案件，經臺灣板橋地方法院以85年度訴字第2058號判決判
    處有期徒刑6 月確定；(3)另於同年間，因違反廢止前肅清煙
    毒條例案件，經臺灣板橋地方法院以86年度訴字第511 號判
    決判處有期徒刑2 年2 月，上訴後，經臺灣高等法院以86年
    度上訴字第5435號判決駁回上訴確定；(4)又於同年間，因藥
    事法案件，經臺灣板橋地方法院以86年度訴字第1635號判處
    有期徒刑6 月確定；(5)另於同年間，因違反廢止前麻醉藥品
    管理條例案件，經臺灣板橋地方法院以86年度易字第7689號
    判決判處有期徒刑7 月確定，上開(3)至(5)三罪經法院裁定定
    其應執行有期徒刑3 年確定，並與上開(1)(2)之罪接續執行，
    於89年1 月20日假釋出監併付保護管束，嗣經撤銷假釋，尚
    餘殘刑4 年9 月10日，甫於96年5 月27日縮刑期滿執行完畢
    （構成累犯）。
二、另被告曾於91年間，因施用毒品案件，經本院以91年度毒聲
    字第694 號裁定送觀察、勒戒後，認有繼續施用毒品傾向，
    再經本院以91年度毒聲字第2546號裁定令入戒治處所施以強
    制戒治，嗣其強制戒治成效經評定為合格，無繼續戒治之必
    要，再由本院以92年度毒聲字第278 號裁定停止戒治，所餘
    戒治期間付保護管束，而於92年8 月27日保護管束期滿未經
    撤銷，視為強制戒治期滿，由臺灣桃園地方法院檢察署檢察
    官於92年11月20日以92年度戒毒偵字第239 號為不起訴處分
    確定。又5 年內之96年間，因施用毒品案件，經臺灣板橋地
    方法院以97年度訴字第1261號判決判處應執行有期徒刑1 年
    確定。詎仍未戒除毒癮，明知海洛因、甲基安非他命為毒品
    危害防制條例第2 條第2 項第1 款、第2 款所規定之第一級
    毒品、第二級毒品，不得施用、持有，竟分別於下述時、地
    施用毒品：
  (一)基於施用第一級毒品海洛因之犯意，於97年1 月8 日凌晨某
    時，在桃園縣桃園市某處，於其駕駛之自小客車內，施用第
    一級毒品海洛因1 次；另基於施用第二級毒品甲基安非他命
    之犯意，於97年1 月7 日某時，在桃園縣桃園市某處，於其
    駕駛之自小客車內，施用第二級毒品甲基安非他命1 次。嗣
    於97年1 月8 日凌晨1 時15分許，在桃園縣桃園市○○路與
    中興街口處為警查獲，並扣得其所有之海洛因2 包連同包裝
    袋2 只（合計淨重13.26 公克，空包裝總重0.85公克）及與
    本案無關之FM2 1包（毛重2.9 公克）、透明結晶1包（毛重
    0.94公克）、電子磅秤1 台、分裝袋31個、行動電話1 支、
    黑色皮包1 只。
  (二)另分別基於施用第一級毒品海洛因及第二級毒品甲基安非他
    命之犯意，於97年3 月23日上午11時許，在桃園縣桃園市○
    ○路旁某處，分別施用第一級毒品海洛因及第二級毒品甲基
    安非他命各1 次。嗣於同日15時10分許，在桃園縣八德市○
    ○路○ 段428 巷17弄3 號前為警查獲，並扣得其所有之海洛
    因6 包連同包裝袋6 只（合計淨重6.16公克，空包裝總重1.
    91公克）、安非他命16包連同包裝袋16只（合計毛重16.9公
    克）。案經桃園縣政府警察局桃園分局及八德分局分別報告
    臺灣桃園地方法院檢察署檢察官偵查起訴。
四、證據名稱：
  (一)被告於本院準備程序中之自白。
  (二)臺灣檢驗科技股份有限公司濫用藥物檢驗報告暨桃園縣政府
    警察局桃園分局被採尿人姓名編號對照表、臺灣檢驗科技股
    份有限公司濫用藥物檢驗報告暨桃園縣政府警察局八德分局
    被採尿人尿液暨毒品真實姓名與編號對照表、法務部調查局
    濫用藥物實驗室97年3月10日調科壹字第09723013690號鑑定
    書、法務部調查局濫用藥物實驗室97年4 月14日調科壹字第
    09723019960號鑑定書各1 紙附卷可稽。
  (三)海洛因2 包連同包裝袋2 只（合計淨重13.26 公克，空包裝
    總重0.85公克）、海洛因6 包連同包裝袋6 只（合計淨重6.
    16公克，空包裝總重1.91公克）、安非他命16包連同包裝袋
    16只（合計毛重16.9公克）扣案可資佐證。
五、本件經檢察官與被告於審判外達成協商之合意且被告已認罪
    ，其合意內容為：就其2 次施用第一級毒品部分，被告願受
    科刑範圍各為有期徒刑7 月，就其2 次施用第二級毒品部分
    ，被告願受科刑範圍各為有期徒刑4 月，應執行有期徒刑1
    年6 月。經查，上開協商合意並無刑事訴訟法第455 條之4
    第1 項所列情形之一，檢察官聲請改依協商程序而為判決，
    本院爰不經言詞辯論，於協商合意範圍內為協商判決，合予
    敘明。
六、扣案之海洛因2 包連同包裝袋2 只（合計淨重13.26 公克，
    空包裝總重0.85公克）、海洛因6 包連同包裝袋6 只（合計
    淨重6.16公克，空包裝總重1.91公克），經送驗結果，確含
    海洛因成分，有法務部調查局濫用藥物實驗室97年3 月10日
    調科壹字第09723013690 號鑑定書、法務部調查局濫用藥物
    實驗室97年4 月14日調科壹字第09723019960 號鑑定書各1
    紙在卷可稽，應依毒品危害防制條例第18條第1 項前段規定
    ，沒收銷燬之；扣案之安非他命16包連同包裝袋16只（合計
    毛重16.9公克），被告自白服用該物後，尿液檢出安非他命
    類陽性反應，足見上開物品確含安非他命成分，應依毒品危
    害防制條例第18條第1 項前段規定，沒收銷燬之；包裹第一
    級毒品海洛因、第二級毒品安非他命之包裝袋與前開毒品無
    從完全剝離，併依毒品危害防制條例第18條第1 項前段規定
    ，沒收銷燬之。至扣案之電子磅秤1 台、分裝袋31個，被告
    否認為其所有，又非違禁物，且查無證據證明該物品係供被
    告本件施用毒品所用之物，本院毋庸宣告沒收。另扣案之FM
    2 1包（毛重2.9公克）、透明結晶1 包（毛重0.94公克）、
    行動電話1 支、黑色皮包1 只均與本案無關，本院毋庸宣告
    沒收，附此敘明。
七、應適用之法條：刑事訴訟法第273 條之1 第1 項、第455 條
    之4 第2 項、第455 條之8 ，毒品危害防制條例第10條第1
    項、第2 項、第18條第1 項前段，刑法第11條、第47條第1
    項、第51條第5 款。
八、本判決除有刑事訴訟法第455 條之4 第1 項第1 款、第2 款
    、第4 款、第6 款、第7 款所定情形之一，或違反同條第2
    項規定者外，不得上訴。
九、如不服本件判決，得自收受判決送達之日起10日內，向本院
    提出上訴書狀，上訴於第二審法院。
本案經檢察官潘怡華到庭執行職務。
中    華    民    國    97    年    10    月    31    日
                  刑事庭    法  官  徐  培  元
以上正本證明與原本無異
                            書記官  楊  美  慧
中    華    民    國    97    年    11    月    3     日
附錄本件論罪科刑法條：
毒品危害防制條例第10條
施用第一級毒品者，處六月以上五年以下有期徒刑。
施用第二級毒品者，處三年以下有期徒刑。


司法院資訊處製作；財團法人民間司法改革基金會備份。
